臺灣臺南地方法院臺南簡易庭民事判決
111年度南簡字第805號
原      告  劉媛玲  
訴訟代理人  林金宗律師
被      告  鄭茂川  
                      指定送達處所：臺南市○區○○路000   巷00號3樓
訴訟代理人  林志雄律師
上列當事人間請求侵權行為損害賠償事件，經本院刑事庭以111
年度交附民字第41號刑事附帶民事訴訟裁定移送前來，本院臺南
簡易庭於民國111年11月25日言詞辯論終結，判決如下︰ 
    主  文
一、被告應給付原告新臺幣86萬4,322元，及自民國111年3月30
    日起至清償日止，按週年利率百分之5計算之利息。
二、原告其餘之訴駁回。
三、訴訟費用由被告負擔百分之44，餘由原告負擔。
四、本判決原告勝訴部分得假執行，但被告以新臺幣86萬4,322
    元為原告預供擔保後，得免為假執行。
五、原告其餘假執行之聲請駁回。　
    理  由
壹、程序方面：
　  按訴狀送達後，原告不得將原訴變更或追加他訴，但擴張或
    減縮應受判決事項之聲明者，不在此限，民事訴訟法第255
    條第1項但書第3款定有明文。查原告起訴時聲明為：被告應
    給付原告新臺幣（下同）195萬1,619元，及自起訴狀繕本送
    達翌日起至清償日止，按週年利率百分之5計算之利息（交
    附民卷第5頁）。嗣以民事擴張訴之聲明狀，將前述請求金
    額擴張為195萬2,919元（南簡卷第55頁），核與首揭規定相
    符，應予准許。
貳、實體方面：
一、原告起訴主張：　　
  ㈠被告於民國110年3月13日9時18分許，駕駛車牌號碼0000-00
    號自用小客車，自臺南市○區○○路000號路邊，沿該車道由南
    向北方向起駛，其本應注意讓行進中之車輛優先通行，且在
    劃有分向限制線之路段，不得迴車，而依當時天候晴、日間
    自然光線、柏油路面乾燥無缺陷、無障礙物、視距良好，並
    無不能注意之情事，竟疏未注意及此，逕在該地點違規迴轉
    ，適原告騎乘車牌號碼000-000號普通重型機車（下稱系爭
    機車），沿同道路由南往北方向行經該處，被告所駕上揭車
    輛碰撞系爭機車後側，造成原告摔倒受傷並昏迷失去意識（
    下稱系爭事故）。經救護車送往國立成功大學醫學院附設醫
    院（下稱成大醫院）急救，經診斷發現原告受有頭部外傷合
    併顏面挫傷、牙齒斷裂及頸部挫傷、雙下肢擦挫傷之傷害。
    原告後於同年月15日至台南市立醫院進一步接受治療，發現
    牙齒部分受有右上顎正中門齒，左上顎正中門齒及側門齒，
    因外傷造成牙冠斷裂及牙髓壞死；下顎4顆門齒挫傷之傷害
    。另原告受有之雙膝挫傷，經診治後仍疼痛難癒，原告於同
    年5月20日經台南市立醫院診斷出受有右膝外側半月板破損
    併後十字韌帶部分斷裂，左膝創傷性損傷併半月板破裂之傷
    害。
　㈡原告因系爭事故，受有以下之損害：
　⒈如附表一所示之醫療費用共23萬7,324元。
　⒉植牙費用70萬元：原告受有右上顎正中門齒，左上顎正中門
    齒，左上顎側門齒，右下顎正中門齒，右下顎側門齒，左下
    顎正中門齒，左下顎側門齒共7顆牙齒損傷，有植牙之必要
    ，目前每顆人工植牙費用為8至10萬元。
　⒊自費施打血小板生長因子注射10萬元：此費用為治療原告受
    有右膝外側半月板破損併後十字韌帶部分斷裂，左膝創傷性
    損傷併半月板破裂之傷害所必要，單膝一次療程約5萬元。
　⒋如附表二所示之物品受損以及治療傷害所需費用共1萬3,595
    元。
　⒌看護費用18萬元：原告因雙膝2次住院接受手術，醫囑需專人
    看護3個月，以每日2,000元、每月30日作為計算。
　⒍薪資減少損害22萬2,000元：系爭事故發生時，原告擔任藥師
    ，平均月薪為3萬7,000元，原告因雙膝接受手術，醫囑宜休
    養6個月，是原告受有總計22萬2,000元之薪資損害。
　⒎精神慰撫金50萬元：原告就系爭事故之發生並無過失，歷經1
    2個月、100多次診療復健及雙膝2次住院手術，身心受創難
    以恢復系爭事故發生前之健康狀態，留下諸多後遺症，且：
　①原告牙齒受創初期只能進食流質長達1個多月，目前也僅能吃
    軟的食物，加上長達約9個月行動需要輔助。往返醫療復健
    時間冗長跟車程頻繁。
　②頸椎挫傷導致頸椎曲度改變及左肋骨錯位而肌肉緊繃疼痛，
    擔憂後遺症痠痛終老。
　③騎車開始擔心路旁車子突然轉出，很怕再次被撞，常睡夢中
    驚醒。
　④醫囑受碰撞受傷的牙齒跟蛀牙不同，隨時可能壞死，充滿不
    確定性，下面4顆受創的牙齒不穩定常會痠痛，其中1顆變色
    ，口腔咬合改變，常常睡夢中上下牙齒碰撞驚醒，必須長期
    戴客製矽膠牙套睡覺。
　㈢為此，爰依民法第193條第1項及第195條第1項規定提起本件
    訴訟等語，並聲明：
　⒈被告應給付原告195萬2,919元，及自起訴狀繕本送達翌日起
    至清償日止，按週年利率百分之5計算之利息。
　⒉願供擔保，請准宣告假執行。
二、被告則抗辯以：
　㈠如附表一醫療費用部分：刑事確定判決僅認定原告因系爭事
    故受有頭部外傷合併顏面挫傷、牙齒斷裂（右上顎正中門齒
    ，左上顎正中門齒及側門齒，因外傷造成牙冠斷裂及牙髓壞
    死；下顎4顆門齒挫傷）及頸部挫傷、雙下肢擦挫傷之傷害
    ，且原告係110年5月20日始受有右膝外側半月板破損併後十
    字韌帶部分斷裂，左膝創傷性半月板破裂之傷害，與系爭事
    故無關，故原告至神經外科、眼科、骨科、復健科、疼痛復
    健科、胸腔科看診所支出之醫療費，即與本件交通事故無關
    。
　㈡植牙費用部分無必要。
　㈢自費施打血小板生長因子注射所治療之傷害與系爭事故無關
    ，縱有關，於醫療上亦無必要。
　㈣如附表二所示之求償項目，被告僅不爭執編號8之假牙清潔錠
    費用。
　㈤原告請求之看護費用與系爭事故所受傷害無關，縱認有關，
    因親屬看護之專業程度非如專業看護具有專業知識，應以強
    制責任險制訂之標準即每日1,200元計算始為適當。
　㈥原告不能工作損失與系爭事故所受傷害無關。
　㈦精神慰撫金部分，請審酌被告為碩士畢業，目前待業中，系
    爭事故發生後，被告即帶水果禮盒、除疤凝膠去慰問原告，
    並立即將系爭機車修復，已盡力彌補原告之損害，原告請求
    50萬元顯屬過高。
　㈧聲明：
　⒈原告之訴駁回。
　⒉如受不利判決，願供擔保請准宣告免為假執行。
三、得心證之理由：
　㈠原告主張系爭事故存在之事實，經本院依職權調閱本件刑事
    案件即本院111年度交簡字第1246號案件全卷核閱屬實，被
    告亦無爭執，是此部分事實自能先予認定。　
　㈡按因故意或過失，不法侵害他人之權利者，負損害賠償責任
    ；不法侵害他人之身體或健康者，對於被害人因此喪失或減
    少勞動能力或增加生活上之需要時，應負損害賠償責任；不
    法侵害他人之身體、健康、名譽、自由、信用、隱私、貞操
    ，或不法侵害其他人格法益而情節重大者，被害人雖非財產
    上之損害，亦得請求賠償相當之金額，民法第184條第1項前
    段、第193條第1項、第195條第1項分別定有明文。次按汽車
    起駛前應顯示方向燈，注意前後左右有無車輛，並應讓行進
    中之車輛優先通行；在設有禁止迴車標誌或劃有分向限制線
    ，禁止超車線、禁止變換車道線之路段，不得迴車；汽車迴
    車前，應暫停並顯示左轉燈光或手勢，看清無來往車輛，並
    注意行人通過，始得迴轉；分向限制線，用以劃分路面成雙
    向車道，禁止車輛跨越行駛，並不得迴轉，道路交通安全規
    則第89條第1項第7款、第106條第2、5款，道路交通標誌標
    線號誌設置規則第165條第1項分別定有明文。經查，系爭事
    故發生時，被告並無不能注意之情事，竟疏未注意前述規定
    ，以致不慎擦撞系爭機車，致原告受有傷害，被告具有過失
    甚為明確，且系爭事故經送臺南市車輛行車事故鑑定委員會
    鑑定，認被告駕駛自小客車，起駛雙黃線路段違規迴轉，未
    讓行進中車輛先行，為肇事原因，有臺南市車輛行車事故鑑
    定會111年1月11日函檢附之南鑑0000000號鑑定意見書在卷
    可查（他卷第167至170頁）。另被告前開駕車過失行為與原
    告所受傷害以及物品受損之結果間具有相當因果關係，則原
    告主張被告應負侵權行為損害賠償責任，自屬可採。
　㈢被告雖抗辯原告受有之右膝外側半月板破損併後十字韌帶部
    分斷裂，左膝創傷性損傷併半月板破裂之傷害與系爭事故無
    關。惟查，原告於系爭事故發生當日前往成大醫院急診，經
    診斷受有雙下肢擦挫傷，之後原告於110年4月19日、110月5
    月20日、110年5月21日、110年7月8日、110年7月19日至台
    南市立醫院骨科就診，診斷出受有右膝外側半月板破損併後
    十字韌帶部分斷裂，左膝創傷性損傷併半月板破裂之傷害，
    此有成大醫院110年3月17日中文診斷證明書以及台南市立醫
    院111年3月11日診斷證明書（交附民卷第21、27頁）在卷可
    憑。客觀上，自系爭事故發生後，原告即持續就所受雙下肢
    擦挫傷就醫，經數月之追蹤、診斷後，由醫師判定受有右膝
    外側半月板破損併後十字韌帶部分斷裂，左膝創傷性損傷併
    半月板破裂之傷害，堪認具有相當因果關係。且經本院依職
    權查詢原告於系爭事故發生日回溯至109年1月1日間之健保
    就醫紀錄，原告並無密集就診骨科的情形，此有就醫紀錄（
    南簡卷第357至359頁）在卷可查，是應可排除右膝外側半月
    板破損併後十字韌帶部分斷裂，左膝創傷性損傷併半月板破
    裂為系爭事故發生前原告固有疾患之可能性。另經本院檢附
    前述診斷證明書，函詢台南市立醫院，亦獲覆不能排除原告
    所受右膝外側半月板破損併後十字韌帶部分斷裂，左膝創傷
    性損傷併半月板破裂之傷害與系爭事故在醫學上具有因果關
    係之結論，此有台南市立醫院111年10月25日南市醫字第111
    0000965號函所檢附之就診記錄說明（南簡卷第373至375頁
    ）在卷為據。從而，原告主張其所受右膝外側半月板破損併
    後十字韌帶部分斷裂，左膝創傷性損傷併半月板破裂之傷害
    ，與系爭事故具有相當因果關係一情，應屬可信，被告此部
    分抗辯則非可採。
　㈣以下則就原告上述請求賠償項目是否准許，分述之：
　⒈如附表一所示之醫療費用部分：
　①【成大醫院編號2】、【台南市立醫院編號1、2】、【衛生福
    利部胸腔病院編號1】部分，因就診科別顯與原告因系爭事
    故所受傷害無關，且原告亦未提出相對應的診斷證明書，是
    此部分請求，自無理由。
　②被告所爭執附表一台南市立醫院編號25、30二筆費用，經本
    院函詢開立單據之醫師後，獲覆：編號25的費用為治療原告
    因系爭事故受傷之上顎3顆門齒中編號21之牙齒，使其矯正
    萌出，以配合日後之根管治療；編號30的費用則為讓原告因
    系爭事故受傷之上顎3顆牙齒進行根管治療、牙柱及資牙牙
    冠補綴，均為醫療上必要費用，且無健保給付，此有台南市
    立醫院111年9月15日南市醫字第1110000837號函、111年11
    月3日南市醫字第1110001017號函所檢附之就診記錄說明（
    南簡卷第289至295、377至381頁）在卷可憑，是原告請求此
    部分費用，當有理由，被告空言抗辯與系爭事故所受傷害無
    因果關係自非可採。
　③被告爭執附表一台南市立醫院編號9、16二筆費用中病床自付
    費用部分，抗辯因本有健保病床可供使用，是原告選擇需自
    費的單人病房，自非必要費用，應不得請求等語（南簡卷第
    322頁）。經本院函詢後，獲覆：無法判斷原告住院當日是
    否有健保病床可使用等語，此有台南市立醫院111年11月3日
    南市醫字第1110001017號函所檢附之就診記錄說明在卷可查
    ，是被告此部分抗辯應屬假設而無法為採。
　④至其餘醫療費用，除台南市立醫院編號19者，原告並未提出
    單據證明，不能採信外，其餘均有單據可憑。另有關毅安診
    所部分，經函詢後獲覆：因原告頸部以及上背持續嚴重疼痛
    ，經藥物及復健治療減痛程度仍有不足，經評估後建議原告
    自費做線性震波治療，促進修復並降低疼痛感。原告因雙膝
    挫傷，內部軟組織及半月板受損，評估後，建議其可併用促
    進組織再生治療膝關節疼痛的細胞基質PRP關節腔注射，皆
    為醫療上必要支出。徒手治療為肌筋膜放鬆術，緩解因為疼
    痛造成的肌肉緊繃，避免疼痛惡性循環，為醫療上的必要支
    出等語，此有毅安診所函文及檢附之無痛線性震波治療、細
    胞基質PRP關節腔注射液說明資料（南簡卷第267至271頁）
    在卷為據。準此，從單據之就診科別以及內容可知均與治療
    原告因系爭事故所受傷害，或為證明其所受傷害有關聯性，
    原告請求均應准許。
　⑤綜上所述，原告就附表一之醫療費用，得請求之總金額為23
    萬4,991元（計算式詳如附表一）。　　　　　
　⒉植牙費用部分：
　　原告固然提出台南市立醫院111年3月9日診斷證明書（交附
    民卷第29頁），惟其內容記載【原告因系爭事故致7顆牙齒
    受損，目前情況尚算穩定，但仍需要做長期追蹤，最壞情況
    是牙齒將來可能出現牙根病理吸收，導致牙齒需要拔除，到
    時候視情況再作人工植牙治療，目前每顆人工植牙費用8至1
    0萬元整】，是植牙顯然並非治療原告因系爭事故所受傷害
    所必要者。再經本院函詢開立該診斷證明書之醫師後獲覆：
    文獻報告，牙齒在外傷後，5年內出現牙根吸收的發生率為7
    .24％等語，此有台南市立醫院111年9月15日南市醫字第1110
    000837號函所檢附之就診記錄說明在卷可憑。準此，依現有
    事證，不能認定原告確有支出植牙費用之必要性，原告請求
    70萬元之植牙費用自不應准許。
　⒊施打血小板生長因子注射費用部分：
　　原告固然提出台南市立醫院111年3月11日之診斷證明書，其
    醫囑記載【宜門診追蹤復健治療，自費施打血小板生長因子
    注射可幫助軟組織修復，減少未來關節退化之機率，單膝１
    次療程約5萬元整】，且經函詢開立該診斷證明書之醫師後
    ，獲覆：目前研究血小板生長因子（PRP）可幫助軟骨軟組
    織癒合，花費金額約3萬元等情，此有台南市立醫院111年9
    月15日南市醫字第1110000837號函所檢附之就診記錄說明在
    卷可查。惟查附表一毅安診所編號31、39之費用即為原告雙
    膝接受PRP注射所生，且原告並未舉證有再度施打之必要性
    ，是原告再請求施打血小板生長因子注射費用10萬元自不應
    准許。
　⒋如附表二所示之物品受損以及治療傷害所需費用部分：
　①編號5之停車費因該日就診科別（即附表一成大醫院編號2者
    ）與系爭事故所受傷害無關，是此部分費用自不應准許。
　②編號4、7、8、9、10、11、12部分，與治療原告因系爭事故
    所受傷害有關，且原告亦已提出費用單據以及照片等為證，
    是此部分金額均應准許，共計2,905元（計算式：75元＋1,10
    0元＋200元＋100元＋270元＋60元＋1,100元＝2,905元）。
　③編號1、2、6部分，除有原告所提出之費用單據以及物品照片
    為證外，亦可參原告於110年3月16日接受警詢時所為之供述
    （他卷第105至106頁），衡與經驗常情相符，惟該等物品是
    以新代舊，自應考量折舊後方屬回復原狀所必要之費用，然
    因該等物品之折舊並無客觀標準可資估算，原告亦未陳明原
    物品之使用期間，本院依民事訴訟法第222條第2項規定，審
    酌該等物品之種類、通常使用年限、毀壞程度等一切情狀後
    ，認定原告得請求之金額，編號1部分為500元、編號2為400
    元、編號6為2,000元，合計為2,900元（計算式：500元＋400
    元＋2,000元＝2,900元）。　
　④綜上，原告就附表二得請求之總金額為5,805元（計算式：2,
    905元＋2,900元＝5,805元），逾此部分之請求則不應准許。
　⒌看護費用部分：
　①原告因受有右膝外側半月板破損併後十字韌帶部分斷裂，左
    膝創傷性損傷併半月板破裂之傷害，分別於110年7月26日接
    受左膝關節鏡手術、110年9月16日接受右膝關節鏡手術，醫
    囑宜專人全日照護3個月，此有台南市立醫院111年3月11日
    診斷證明書、台南市立醫院111年9月15日南市醫字第111000
    0837號函所檢附之就診記錄說明在卷可憑。又就全日看護費
    用部分，原告主張以每日2,000元作為計算標準，核與本院
    職務上已知之行情相符。
　②被告雖抗辯因負責看護原告之人並非專業人員，不得以專業
    看護人員之標準計算，應依強制汽車責任保險給付標準第2
    條第5項規定，以每日1,200元為限等語。惟強制汽車責任保
    險給付標準就看護費用之給付設有上限規定，是因其為強制
    保險之性質，立法目的在於提供被保險人最低度的保障，而
    非損害之足額填補，從而倘若受損害人如有強制汽車責任保
    險所未能填補之損害，本得再以訴訟向加害人請求，是被告
    以強制汽車責任保險給付標準第2條第5項規定抗辯，並無理
    由。
　③準此，原告請求看護費用18萬元（計算式：2,000元×30×3＝18
    萬元）為有理由。
　⒍薪資損害部分：
　　原告因受有右膝外側半月板破損併後十字韌帶部分斷裂，左
    膝創傷性損傷併半月板破裂之傷害，醫囑宜休養6個月，此
    有台南市立醫院111年3月11日診斷證明書在卷可查。又原告
    於系爭事故發生時擔任藥師，任職於明錦診所、金時行，每
    月薪資為3萬4,000元，原告於110年3月16日起至同年12月31
    日因系爭事故請假未上班等情，亦有明錦診所請假證明、金
    時行在職薪資證明、勞保與就保被保險人投保資料（南簡卷
    第339、341、345至349頁）在卷為證。準此，原告請求之薪
    資損害應以20萬4,000元（計算式：3萬4,000元×6＝20萬4,00
    0元）為限。至原告主張每月薪資應以3萬7,000元為計算標
    準，然顯與客觀事證不符，自非可採。準此，原告請求逾20
    萬4,000元之薪資損害部分，不應准許。
　⒎精神慰撫金部分：
　①按不法侵害他人之身體或健康者，被害人雖非財產上之損害
    ，亦得請求賠償相當之金額，民法第195條第1項前段定有明
    文。又不法侵害他人身體、健康之非財產上損害賠償，應斟
    酌雙方身分、地位、資力與加害之程度及其他各種情形核定
    相當之數額，其金額是否相當，自應依實際加害情形與被害
    人所受之痛苦及雙方之身分、地位、經濟狀況等關係決定之
    。　　　　　
　②本院審酌被告就系爭事故之發生應負完全之肇事責任，原告
    因受有右膝外側半月板破損併後十字韌帶部分斷裂，左膝創
    傷性損傷併半月板破裂之傷害必須二度接受手術，術後需專
    人全日照護3個月，宜休養期間更長達6個月，日後仍需回診
    追蹤、復健；原告所受牙齒傷害部分，亦須長期治療、追蹤
    ，短期內無法完全治癒，可認系爭事故對於原告之身體健康
    、工作以及生活均造成嚴重的影響。復考量被告於偵查中否
    認犯行（他卷第159至160頁），審理中則坦承（交易卷第55
    頁），事發後對於原告有所慰問，亦有和解之意願（南簡卷
    第249、315頁），態度一般。又參以原告為大專畢業之智識
    程度，擔任藥師兼任導遊領隊，自述家庭經濟狀況小康，於
    系爭事故發生前每月平均薪資為3萬4,000元（他卷第43頁）
    ，現每年約有二十多萬元之利息所得收入，名下有多筆不動
    產及汽車1部；被告之智識程度為碩士畢業，自述家庭經濟
    狀況勉持，目前待業（他卷第35頁），每年有上萬元之股利
    及利息收入，名下有多筆不動產、多張股票及汽車1部，此
    有兩造109、110年之稅務電子閘門財產所得調件明細表在卷
    可查，於衡酌一切具體情狀後，認原告請求精神慰撫金50萬
    元實屬過高，應核減為35萬元方屬適宜，逾此部分之請求，
    不應准許。　
　⒏綜上，原告得請求之總金額應為97萬4,796元（計算式：23萬4,991元＋5,805元＋18萬元＋20萬4,000元＋35萬元＝97萬4,796元）。　　　　　　　　　　
  ㈤應扣除保險給付11萬474元：
　　按保險人依強制汽車責任保險法規定所為之保險給付，視為
    被保險人損害賠償金額之一部分；被保險人受賠償請求時，
    得扣除之，強制汽車責任保險法第32條定有明文。查原告因
    系爭事故，已受領強制汽車責任保險之理賠共計11萬474元
    ，為兩造所不爭執（南簡卷第427頁），依上開規定，自應
    予以扣除。因此，經扣除後，原告得請求賠償之金額應為86
    萬4,322元（計算式：97萬4,796元－11萬474元＝86萬4,322元
    ）。
　㈥末按給付無確定期限者，債務人於債權人得請求給付時，經
    其催告而未為給付，自受催告時起，負遲延責任。其經債權
    人起訴而送達訴狀，或依督促程序送達支付命令，或為其他
    相類之行為者，與催告有同一之效力，民法第229條第2項定
    有明文。又遲延之債務，以支付金錢為標的者，債權人得請
    求依法定利率計算之遲延利息。但約定利率較高者，仍從其
    約定利率；而應付利息之債務，其利率未經約定，亦無法律
    可據者，週年利率為百分之5，亦為同法第233條第1項及第2
    03條所明定。查原告請求被告給付86萬4,322元，屬未定有
    給付期限之債務，則原告請求以起訴狀繕本送達被告（交附
    民卷第33頁）之翌日即111年3月30日起至清償日止，按週年
    利率百分之5計算遲延利息，確屬有據，應予准許。
四、綜上所述，原告依侵權行為之法律關係，請求被告給付86萬
    4,322元，及自111年3月30日起至清償日止，按週年利率百
    分之5計算之利息，為有理由，應予准許，逾此部分之請求
    ，則無理由，應予駁回。
五、本件原告勝訴部分，為民事訴訟法第427條第2項規定適用簡
    易程序所為被告敗訴之判決，依同法第389條第1項第3款規
    定，應依職權宣告假執行。又被告陳明願供擔保請准宣告免
    為假執行，核無不合，爰依同法第392條第2項酌定相當擔保
    金額宣告之。原告就其勝訴部分雖聲明願供擔保請准宣告假
    執行，惟僅是促使本院職權之發動，並無准駁之必要，至原
    告敗訴部分，其假執行之聲請，因訴之駁回而失所附麗，應
    予駁回。
六、本件事證已臻明確，兩造其餘攻擊防禦方法及所提證據，經
    本院斟酌後，認為與本件判決結果不生影響，爰不予逐一論
    列，附此敘明。
七、訴訟費用負擔之依據：民事訴訟法第79條。　　　　　　　
中　　華　　民　　國　　111 　年　　12　　月　　 9　　日
                  臺灣臺南地方法院臺南簡易庭
                                  法  官　廖建瑋
以上正本證明與原本無異。
如不服本判決，應判決送達後20日內，向本院提出上訴狀並表明
上訴理由(須附繕本)。如委任律師提起上訴者，應一併繳納上訴
審裁判費。 
中　　華　　民　　國　　111 　年　　12　　月　　 9　　日
                                  書記官  鄭梅君　　　　
　　　　　　　　　　　　　　　　　
以下附表時間均為民國【依序為年月日】；金錢單位均為新臺幣
：
附表一      成大醫院      編號 日期 科別 實支出金額 備註 證據出處 1 110/3/13 急診 1,020元  南簡卷第65、67頁 2 110/3/17 神經外科 740元 不應准許 南簡卷第69頁 3 110/4/8 牙科 200元  南簡卷第73頁 4 110/7/5 證明書費 280元  南簡卷第75頁 小計   2,240元 僅准許1,500元（扣除編號2）  台南市立醫院      編號 日期 科別 實支出金額 備註 證據出處 1 110/3/29 眼科 240元 不應准許 南簡卷第77頁 2 110/4/12 眼科 240元 不應准許 南簡卷第77頁 3 110/4/19 骨科 100元  南簡卷第79頁 4 110/5/20 骨科 200元  南簡卷第79頁 5 110/5/21 骨科 200元  南簡卷第81頁 6 110/7/8 骨科 400元  南簡卷第81頁 7 110/7/9 骨科（其他項目收入） 170元  南簡卷第83頁 8 110/7/19 骨科 200元  南簡卷第83頁 9 110/7/27 骨科手術 2萬7,379元  南簡卷第85頁 10 110/7/27 復健科 租120元／月  南簡卷第87頁 11 110/8/6 骨科 490元  南簡卷第89頁 12 110/8/20 骨科 200元  南簡卷第89頁 13 110/9/2 收據副本(其他項目收入) 120元  南簡卷第91頁 14 110/9/2 收據副本(其他項目收入) 160元  南簡卷第91頁 15 110/9/16 復健科 租120元/月  南簡卷第92-1頁 16 110/9/17 骨科手術 4萬5,792元  南簡卷第93頁 17 110/9/29 骨科 250元  南簡卷第93頁 18 110/10/13 骨科 200元  南簡卷第95頁 19 110/10/13 收據副本 290元  原告未提出 20 110/12/15 骨科 240元  南簡卷第97頁 21 110/3/15 牙科 50元  南簡卷第99頁 22 110/3/29 牙科 50元  南簡卷第99頁 23 110/4/1 牙科 50元  南簡卷第101頁 24 110/4/22 牙科 50元  南簡卷第101頁 25 110/4/26 牙科 5,000元  南簡卷第103頁 26 110/4/28 牙科 50元  南簡卷第103頁 27 110/5/6 牙科 50元  南簡卷第105頁 28 110/5/26 牙科 50元  南簡卷第105頁 29 110/7/1 牙科 300元  南簡卷第107頁 30 110/7/5 牙科 5萬5,100元  南簡卷第109頁 31 110/7/5 牙科 250元  南簡卷第111頁 32 110/7/5 牙科 100元  南簡卷第111頁 33 110/8/16 牙科 50元  南簡卷第113頁 34 110/9/2 牙科 60元  南簡卷第113頁 35 110/11/18 牙科 50元  南簡卷第115頁 36 110/12/23 牙科 50元  南簡卷第115頁 37 111/3/11 骨科 390元  南簡卷第117頁 小計   13萬8,811元 僅准許13萬8,041元（扣除編號1、2、19）  毅安診所      編號 日期 科別 實支出金額 備註 證據出處 1 110/3/25 疼痛復健科（下均同） 150元  南簡卷第119頁 2 110/3/26  50元  南簡卷第119頁 3 110/3/29  50元  南簡卷第119頁 4 110/3/30  50元  南簡卷第119頁 5 110/3/31  50元  南簡卷第121頁 6 110/4/1  50元  南簡卷第121頁 7 110/4/8  150元  南簡卷第121頁 8 110/4/10  50元  南簡卷第121頁 9 110/4/12  50元  南簡卷第123頁 10 110/4/14  3,050元  南簡卷第123頁 11 110/4/16  50元  南簡卷第123頁 12 110/4/20  250元  南簡卷第125頁 13 110/4/21  350元  南簡卷第125頁 14 110/4/22  50元  南簡卷第127頁 15 110/4/24  250元  南簡卷第127頁 16 110/4/26  250元  南簡卷第127、129頁 17 110/4/29  250元  南簡卷第129頁 18 110/4/30  250元  南簡卷第129、131頁 19 110/5/5  150元  南簡卷第131頁 20 110/5/6  250元  南簡卷第131頁 21 110/5/7  250元  南簡卷第133頁 22 110/5/10  250元  南簡卷第133頁 23 110/5/12  250元  南簡卷第135頁 24 110/5/13  250元  南簡卷第135頁 25 110/5/19  350元  南簡卷第137頁 26 110/5/20  50元  南簡卷第137頁 27 110/5/21  250元  南簡卷第137、139頁 28 110/5/24  250元  南簡卷第139頁 29 110/5/26  250元  南簡卷第139、141頁 30 110/5/27  250元  南簡卷第141頁 31 110/5/27  3萬6,000元  南簡卷第141頁 32 110/6/2  150元  南簡卷第143頁 33 110/6/3  250元  南簡卷第143頁 34 110/6/8  250元  南簡卷第143、145頁 35 110/6/18  250元  南簡卷第145頁 36 110/6/23  50元  南簡卷第145頁 37 110/6/25  250元  南簡卷第147頁 38 110/7/1  350元  南簡卷第147頁 39 110/7/1  3萬6,000元  南簡卷第149頁 40 110/7/5  250元  南簡卷第149頁 41 110/7/7  50元  南簡卷第149頁 42 110/7/7  200元  南簡卷第151頁 43 110/7/8  250元  南簡卷第151頁 44 110/7/9  50元  南簡卷第153頁 45 110/7/14  250元  南簡卷第153頁 46 110/7/21  350元  南簡卷第153、155頁 47 110/7/22  250元  南簡卷第155頁 48 110/7/24  50元  南簡卷第155頁 49 110/8/20  350元  南簡卷第157頁 50 110/8/21  50元  南簡卷第157頁 51 110/8/24  250元  南簡卷第157、159頁 52 110/8/25  50元  南簡卷第159頁 53 110/8/26  250元  南簡卷第159頁 54 110/8/28  250元  南簡卷第161頁 55 110/8/30  150元  南簡卷第161頁 56 110/8/31  250元  南簡卷第161、163頁 57 110/9/1  250元  南簡卷第163頁 58 110/9/3  250元  南簡卷第163、165頁 59 110/9/7  250元  南簡卷第165頁 60 110/9/8  250元  南簡卷第165、167頁 61 110/9/9  150元  南簡卷第167頁 62 110/9/13  250元  南簡卷第167頁 63 110/9/14  50元  南簡卷第169頁 64 110/10/8  250元  南簡卷第169頁 65 110/10/12  350元  南簡卷第169、171頁 66 110/10/14  250元  南簡卷第171頁 67 110/10/16  50元  南簡卷第171頁 68 110/10/18  50元  南簡卷第173頁 69 110/10/19  250元  南簡卷第173頁 70 110/10/22  250元  南簡卷第173、175頁 71 110/11/2  350元  南簡卷第175頁 72 110/11/4  250元  南簡卷第175、177頁 73 110/11/8  250元  南簡卷第177頁 74 110/11/10  250元  南簡卷第177、179頁 75 110/11/12  50元  南簡卷第179頁 76 110/11/15  50元  南簡卷第179頁 77 110/11/16  150元  南簡卷第179頁 78 110/11/18  250元  南簡卷第181頁 79 110/11/22  250元  南簡卷第181頁 80 110/11/24  250元  南簡卷第183頁 81 110/11/26  50元  南簡卷第183頁 82 110/11/29  250元  南簡卷第183、185頁 83 110/12/7  350元  南簡卷第185頁 84 110/12/9  250元  南簡卷第185、187頁 85 110/12/13  50元  南簡卷第187頁 86 110/12/16  50元  南簡卷第187頁 87 110/12/20  250元  南簡卷第187、189頁 88 110/12/22  50元  南簡卷第189頁 89 110/12/24  150元  南簡卷第189頁 90 110/12/27  50元  南簡卷第189頁 91 110/12/31  250元  南簡卷第191頁 92 111/1/3  50元  南簡卷第193頁 93 111/1/4  250元  南簡卷第193頁 94 111/1/6  250元  南簡卷第193、195頁 95 111/1/10  150元  南簡卷第195頁 96 111/1/12  250元  南簡卷第195頁 97 111/1/13  150元  南簡卷第197頁 98 111/1/13  50元  南簡卷第197頁 99 111/1/17  50元  南簡卷第197頁 100 111/1/19  50元  南簡卷第197頁 101 111/1/21  250元  南簡卷第199頁 102 111/1/24  150元  南簡卷第199頁 103 111/1/26  50元  南簡卷第199頁 104 111/2/7  250元  南簡卷第201頁 105 111/2/9  50元  南簡卷第201頁 106 111/2/11  250元  南簡卷第201、203頁 107 111/2/14  50元  南簡卷第203頁 108 111/2/18  150元  南簡卷第203頁 109 111/2/22  50元  南簡卷第203頁 110 111/3/2  50元  南簡卷第205頁 111 111/3/7  50元  南簡卷第205頁 112 111/3/10  50元  南簡卷第205頁 113 111/3/15  50元  南簡卷第205頁 114 111/3/22  350元  南簡卷第207頁 115 111/3/24  50元  南簡卷第207頁 116 111/3/29  50元  南簡卷第207頁 117 111/4/11  250元  南簡卷第209頁 118 111/4/19  250元  南簡卷第209頁 小計   9萬5,450元 全部准許  衛生福利部胸腔病院      編號 日期 科別 實支出金額 備註 證據出處 1 110/5/15 胸腔科 160元  南簡卷第211頁 小計   160元 不應准許  原告請求有理由之總金額   23萬4,991元（計算式：1,500元＋13萬8,041元＋9萬5,450元＝23萬4,991元）   
　　　　　　　　　　　　　　　　　
附表二：受損物品及復原期間需要的醫療用品：      編號 日期 品項 原告請求金額 原告之說明 證據出處 1 110/3/13 羽絨外套 1,500元 因車禍破損 南簡卷第213、433至435頁 2 110/3/13 斜背包 1,500元 背帶斷裂 南簡卷第213、435頁 3 110/3/16 安全帽檔板 150元 磨損 南簡卷第215頁 4 110/3/16 外傷敷料 75元 膝蓋自行換藥 南簡卷第217頁 5 110/3/17 停車費 40元 成大回診 南簡卷第219頁 6 110/3/29 眼鏡 7,500元 現場遺失後重配 南簡卷第221頁 7 110/4/27 護膝（550元/個，共2個，550元×2個＝1,100元） 1,100元  南簡卷第223、436頁 8 110/5/18 假牙清潔錠 200元 矽膠牙套 南簡卷第225頁 9 110/7/27 藥品敷料 100元 開刀後每日換藥 南簡卷第227頁 10 110/7/28 外傷敷料 270元 開刀後每日換藥 南簡卷第229頁 11 110/8/25 美容膠帶 60元 傷口開始突起 南簡卷第231頁 12 111/3/9 護膝（550元/個，共2個，550元×2個＝1,100元） 1,100元  南簡卷第233、437頁 備註 本院僅准許5,805元。